---
editor_options: 
  markdown: 
    wrap: 72
---

---install.packages("rmarkdown") library(rmarkdown) title:
"基础字符串与因子处理（R base中的函数）" author: "Zhang" date:
"2025-04-22" output: html_document ---

# 基础字符串与因子处理（R base中的函数）

## Rbase的概况及数据分析中的作用

#### R base指的是R语言的核心基础包，它是R语言安装时默认自带的底层核心函数库，无需通过 install.packages()安装或 library() 加载即可直接使用。R Base提供了R语言最基础、最核心的功能，涵盖数据操作、数学计算、统计建模、图形绘制、字符串处理、因子操作等各个方面。几乎所有 R 用户编写的代码都会直接或间接依赖 R Base 中的函数。

## 数据操作

### 数据提取与替换

#### data.frame(x) 提取或替换数据框的部分。

```{r data.frame, echo=FALSE}
#创建数据框
students <- data.frame( Name = c("Alice", "Bob", "Charlie"), Age = c(20, 21, 22), Score = c(85, 90, 78) )
#查看数据框
print(students)
```

#### factor(x) 提取或替换因子的部分。

```{r factor, echo=FALSE}
# 创建一个字符向量
gender <- c("Male", "Female", "Male", "Female", "Male")
# 使用factor函数将字符向量转换为因子
gender_factor <- factor(gender)
# 查看因子
print(gender_factor)
```

#### replace (x)替换向量、列表或数据框中的元素。

```{r replace, echo=FALSE}
# 创建一个向量
vec <- c(10, 2, 30, 4, 50)
# 将向量中索引为2和4的元素替换为100和200
new_vec <- replace(vec, c(2, 4), c(100, 200))
print(new_vec)
```

#### subset(x) 用于筛选数据框或矩阵中的子集，它可以根据指定的条件选取满足要求的行和列。

```{r subset, echo=FALSE}
# 创建一个示例数据框
students <- data.frame(
  name = c("Alice", "Bob", "Charlie", "David", "Eve"),
  age = c(20, 21, 20, 22, 21),
  score = c(85, 90, 78, 92, 88),
  stringsAsFactors = FALSE)
# 筛选出年龄大于 20 的学生
subset_age <- subset(students, age > 20)
print(subset_age)
```

### 数据转换与处理

#### as.Date(x) 把字符型、数值型等类型的数据转换为日期型。

```{r as.Date, echo=FALSE}
#将字符型数据转换为默认格式的对应日期，日期格式为 "YYYY-MM-DD"
mydates <- as.Date(c("2025-04-24","2025-04-29"))
print(mydates)
```

#### as.character(x) 将日期值转变为字符型。

```{r as.character, echo=FALSE}
# 将日期对象转换为字符向量
date_obj <- as.Date("2025-04-24")
date2 <- as.character(date_obj)
print(date2)
```

#### as.data.frame(x) 强制转换为数据框。

```{r as.data.frame, echo=FALSE}
# 将向量转换为数据框
vec <- c(10, 20, 30, 40, 50)
vec_df <- as.data.frame(vec)
print(vec_df)
```

#### as.environment(x) 强制转换为环境对象（用来存储变量名和对应值的一种数据结构，像一个容器）。

```{r as.environment, echo=FALSE}
#创建一个列表
my_list <- list(a = 1, b = 2, c = 3)
# 将列表转换为环境
my_env <- as.environment(my_list)
# 查看环境中的变量
print(my_env$a)
print(my_env$b)
print(my_env$c)
```

#### as.numeric(x) 将对象转换为数值。

```{r as.numeric, echo=FALSE}
#将字符向量转换为数值向量
char_vector <- c("1", "2", "3")
num_vector <- as.numeric(char_vector)
print(num_vector)
```

#### as.character(x) 将对象转换为字符。

```{r as.character , echo=FALSE}
# 将逻辑向量转换为字符向量
logical_vector <- c(TRUE, FALSE)
char_from_logical <- as.character(logical_vector)
print(char_from_logical)
```

#### scale(x) 对数据进行标准化处理。

```{r scale, echo=FALSE}
# 创建一个示例数据框
data <- data.frame(
  col1 = c(1, 2, 3, 4, 5),
  col2 = c(10, 20, 30, 40, 50))
# 对数据框进行标准化处理
scaled_data <- scale(data)
# 查看标准化后的数据
print(scaled_data)
```

#### transform(x) 对数据框进行转换操作，能够创建新变量、修改现有变量。

```{r transform, echo=FALSE}
# 创建一个示例数据框
df <- data.frame(
  x = 1:5,
  y = 6:10)
# 1. 创建新变量
new_df1 <- transform(df, z = x + y)
print(new_df1)
# 2. 修改现有变量
new_df2 <- transform(df, x = x * 2)
print(new_df2)
```

### 数据合并与拆分

#### append(x) 在向量、列表或者其他可追加元素的数据结构中添加元素。

```{r append, echo=FALSE}
# 示例1: 向向量中追加元素
# 创建一个向量
vec <- c(1, 2, 3)
# 在向量末尾追加元素4
new_vec <- append(vec, 4)
print(new_vec)

# 示例2: 在向量指定位置插入元素
# 在向量vec的第2个位置插入元素5
inserted_vec <- append(vec, 5, after = 1)
print(inserted_vec)
```

#### cbind(x) 按列合并多个向量、矩阵或数据框。

```{r cbind, echo=FALSE}
# 示例 1: 合并向量
# 创建两个向量
vec1 <- c(1, 2, 3)
vec2 <- c(4, 5, 6)
# 使用 cbind 按列合并向量
combined_vec <- cbind(vec1, vec2)
print(combined_vec)

# 示例 2: 合并矩阵
# 创建两个矩阵
mat1 <- matrix(1:4, nrow = 2)
mat2 <- matrix(5:8, nrow = 2)
# 使用 cbind 按列合并矩阵
combined_mat <- cbind(mat1, mat2)
print(combined_mat)

# 示例 3: 合并数据框
# 创建两个数据框
df1 <- data.frame(A = c(1, 2), B = c(3, 4))
df2 <- data.frame(C = c(5, 6), D = c(7, 8))
# 使用 cbind 按列合并数据框
combined_df <- cbind(df1, df2)
print(combined_df)
```

#### rbind(x) 按行合并多个向量、矩阵、数据框。

```{r rbind, echo=FALSE}
# 示例1：合并向量
vec1 <- c(1, 2, 3)
vec2 <- c(4, 5, 6)
result1 <- rbind(vec1, vec2)
print(result1)

# 示例2：合并数据框
df1 <- data.frame(Name = c("Alice", "Bob"), Age = c(20, 21))
df2 <- data.frame(Name = c("Charlie", "David"), Age = c(22, 23))
result2 <- rbind(df1, df2)
print(result2)

# 示例3：合并矩阵
mat1 <- matrix(1:4, nrow = 2)
mat2 <- matrix(5:8, nrow = 2)
result3 <- rbind(mat1, mat2)
print(result3)
```

#### merge(x) 合并两个数据框。

```{r merge, echo=FALSE}
# 创建两个示例数据框
df1 <- data.frame(
  ID = c(1, 2, 3, 4),
  Name = c("Alice", "Bob", "Charlie", "David"),
  stringsAsFactors = FALSE)

df2 <- data.frame(
  ID = c(2, 3, 4, 5),
  Score = c(85, 90, 78, 88),
  stringsAsFactors = FALSE)

# 1. 内连接（默认）
# 只合并两个数据框中ID列值都存在的行
merged_inner <- merge(df1, df2, by = "ID")
print(merged_inner)

# 2. 左连接
# 保留df1中的所有行，匹配df2中的行，没有匹配的部分用NA填充
merged_left <- merge(df1, df2, by = "ID", all.x = TRUE)
print(merged_left)

# 3. 右连接
# 保留df2中的所有行，匹配df1中的行，没有匹配的部分用NA填充
merged_right <- merge(df1, df2, by = "ID", all.y = TRUE)
print(merged_right)

# 4. 全连接
# 保留两个数据框中的所有行，没有匹配的部分用NA填充
merged_full <- merge(df1, df2, by = "ID", all = TRUE)
print(merged_full)
```

#### split(x) 依据某个因子或因子列表将向量、列表或数据框分割成多个子对象。

```{r split, echo=FALSE}
# 按因子分割向量
numbers <- 1:10
groups <- factor(rep(c("A", "B"), each = 5))
split_numbers <- split(numbers, groups)
print(split_numbers)
```

### 数据筛选和排序：筛选出分数大于80的学生

```{r rbind, echo=FALSE}
filtered_students <- students[students$Score > 80, ]

# 数据排序：按照分数降序排序
sorted_students <- students[order(-students$Score), ]

# 输出筛选结果
print("筛选出分数大于80的学生：")
print(filtered_students)

# 输出排序结果
print("按照分数降序排序后的学生：")
print(sorted_students)

```

### 数据生成与修改的常见代码演示

```{r rbind, echo=FALSE}
# 2. 添加新的列到数据框中，函数功能：向已有的数据框中增加新的变量列
students$Gender <- c("Female", "Male", "Male")
print("添加新列后的的数据框:")
print(students)

# 3. 修改数据框中的某一个值，函数功能：根据索引位置或条件修改数据框中特定位置的元素值
students$Score[students$Name == "Alice"] <- 95
print("修改Alice分数后的数据框:")
print(students)

# 4. 删除数据框中的某一列，函数功能：从数据框中移除指定的变量列
students <- students[, -4]  # 删除第4列，即Gender列
print("删除Gender列后的数据框:")
print(students)

# 5. 生成一个序列数据，函数功能：创建一个等差或等比数列
sequence_data <- seq(from = 1, to = 10, by = 1)  # 生成从1到10，步长为1的序列
print("生成的序列数据:")
print(sequence_data)

# 6. 生成一个随机数向量，函数功能：按照指定的分布和参数生成随机数
random_numbers <- rnorm(n = 5, mean = 0, sd = 1)  # 生成5个均值为0，标准差为1的正态分布随机数
print("生成的随机数向量:")
print(random_numbers)
```

### 基础数学运算代码演示

```{r rbind, echo=FALSE}
# 加法
sum_result <- 5 + 3
print(paste("5 + 3 的结果是:", sum_result))

# 减法
diff_result <- 10 - 4
print(paste("10 - 4 的结果是:", diff_result))

# 乘法
prod_result <- 6 * 2
print(paste("6 * 2 的结果是:", prod_result))

# 除法
quot_result <- 15 / 3
print(paste("15 / 3 的结果是:", quot_result))

# 取余
rem_result <- 11 %% 3
print(paste("11 除以 3 的余数是:", rem_result))

# 幂运算
pow_result <- 2 ^ 3
print(paste("2 的 3 次方是:", pow_result))
```

### 基础三角函数

#### 1. 正弦函数-sin(x)

```{r sin-demo, echo=FALSE}
x <- seq(-2*pi, 2*pi, length=200)
plot(x, sin(x), type = "l", col = "blue", 
     main = expression(sin(x)),
     xlab = "x (弧度)", ylab = "y")
cat("sin(π/6) =", sin(pi/6), "\n")
cat("sin(π/2) =", sin(pi/2))
```

#### 2. 余弦函数-cos(x)

```{r cos-demo, echo=FALSE}
plot(x, cos(x), type = "l", col = "red",
     main = expression(cos(x)),
     xlab = "x (弧度)", ylab = "y")
cat("cos(0) =", cos(0), "\n")
cat("cos(π/3) =", cos(pi/3))
```

#### 3. 正切函数-tan(x)

```{r tan-demo, echo=FALSE}
x_tan <- seq(-pi/2 + 0.1, pi/2 - 0.1, length=200)  # 排除奇点
plot(x_tan, tan(x_tan), type = "l", col = "darkgreen",
     main = expression(tan(x)),
     xlab = "x (弧度)", ylab = "y")
cat("tan(π/4) =", tan(pi/4), "\n")
cat("tan(π/3) =", tan(pi/3))
```

#### 4. 反三角函数-asin(x)

```{r asin-demo, echo=FALSE}
x_asin <- seq(-1, 1, length=200)
plot(x_asin, asin(x_asin), type = "l", col = "purple",
     main = expression(arcsin(x)),
     xlab = "x", ylab = "y (弧度)")
cat("asin(0.5) =", asin(0.5), "\n")
cat("asin(1) =", asin(1))
```

#### 5. 反三角函数-acos(x)

```{r acos-demo, echo=FALSE}
plot(x_asin, acos(x_asin), type = "l", col = "orange",
     main = expression(arccos(x)),
     xlab = "x", ylab = "y (弧度)")
cat("acos(0) =", acos(0), "\n")
cat("acos(-1) =", acos(-1))
```

#### 6. 反正切函数-atan(x）

```{r atan-demo, echo=FALSE}
x_atan <- seq(-10, 10, length=200)
plot(x_atan, atan(x_atan), type = "l", col = "brown",
     main = expression(arctan(x)),
     xlab = "x", ylab = "y (弧度)")
cat("atan(1) =", atan(1), "\n")
cat("atan(1000) ≈ π/2 =", atan(1000))
```

#### 7. 双曲正弦-sinh(x)

```{r sinh-demo, echo=FALSE}
x_hyper <- seq(-3, 3, length=200)
plot(x_hyper, sinh(x_hyper), type = "l", col = "darkblue",
     main = expression(sinh(x)),
     xlab = "x", ylab = "y")
grid()
cat("sinh(0) =", sinh(0), "\n")
cat("sinh(1) =", sinh(1))
```

#### 8. 双曲余弦-cosh(x)

```{r cosh-demo, echo=FALSE}
plot(x_hyper, cosh(x_hyper), type = "l", col = "pink",
     main = expression(cosh(x)),
     xlab = "x", ylab = "y")
grid()
cat("cosh(0) =", cosh(0), "\n")
cat("cosh(1) =", cosh(1))
```

#### 9. 双曲正切-tanh(x)

```{r tanh-demo, echo=FALSE}
plot(x_hyper, tanh(x_hyper), type = "l", col = "darkcyan",
     main = expression(tanh(x)),
     xlab = "x", ylab = "y")
grid()
cat("tanh(0) =", tanh(0), "\n")
cat("tanh(2) =", tanh(2))
```

### 其他数学函数

#### 1.factorial (x)- 阶乘

```{r factorial, echo=FALSE}
# 阶乘
cat("5! =", factorial(5), "\n")
```

#### 2. gamma(x) - Gamma函数

```{r gamma}
# Gamma函数性质演示
cat("Γ(5) =", gamma(5), " (等于4!)\n")
cat("Γ(0.5) =", gamma(0.5), " (等于√π)\n")
cat("Γ(1.5) =", gamma(1.5))
```

#### 3. beta (x)- Beta函数

```{r beta}
# Beta函数与Gamma函数关系
a <- 3; b <- 2
cat("B(3,2) =", beta(a, b), "\n")
cat("Γ(3)Γ(2)/Γ(5) =", gamma(a)*gamma(b)/gamma(a+b))
```

#### 4. norm(x) - 矩阵范数

```{r norm}
# 计算矩阵范数
mat <- matrix(1:9, nrow = 3)
cat("Frobenius范数:", norm(mat, "F"), "\n")
cat("最大列和范数:", norm(mat, "O"))
```

#### 5. rank(x) - 秩

```{r rank}
# 处理相同值的秩
vec <- c(3, 1, 4, 1, 5)
cat("默认秩:", rank(vec), "\n")
cat("最小秩:", rank(vec, ties.method = "min"))
```

#### 6. max/min (x)- 极值

```{r max/min}
# 矩阵极值查找
mat <- matrix(rnorm(12), nrow = 3)
cat("矩阵最大值:", max(mat), "\n")
cat("矩阵最小值:", min(mat), "\n")
cat("按列最大值:", apply(mat, 2, max))
```

#### 7. cumsum/cumprod(x) - 累积运算

```{r cumsum/cumprod}
# 累积运算演示
vec <- c(2, 3, 1, 4)
cat("累积和:", cumsum(vec), "\n")
cat("累积乘积:", cumprod(vec))
```

#### 8. diff(x) - 差分

```{r diff}
# 高阶差分演示
ts_data <- c(10, 13, 8, 15, 9)
cat("一阶差分:", diff(ts_data), "\n")
cat("二阶差分:", diff(ts_data, differences = 2))
```

#### 9. zapsmall(x) - 数值截断

```{r zapsmall}
# 处理浮点误差
result <- 1e-16 * rnorm(5)
cat("原始值:", result, "\n")
cat("处理后:", zapsmall(result))
```

### 统计函数

#### 1.mean(x)-平均数

```{r}
mean(c(1,2,3,4))
```

#### 2.median(x)-中位数

```{r}
median(c(1,2,3,4))
```

#### 3.sd(x)-标准差

```{r}
sd(c(1,2,3,4))
```

#### 4.var(x)-方差

```{r}
var(c(1,2,3,4))
```

#### 5.range(x)-求值域

```{r}
x<-c(1,2,3,4)
range(x)
```

#### 6.sum(x)-求和

```{r}
x<-c(1,2,3,4)
sum(x)
```

#### 7.quantile(x,probs)-求分位数。其中x为待求分位数的数值型向量，probs为一个由[0,1]之间的概率值组的数值向量

```{r}
求x的30%和80%分位点
y<-quantile(x,c(0.3,0.8))
```

---
title: "基础字符串与因子处理（R base中的函数） 字符处理部分"
output: html_document
date: "2025-04-25"
---

## 字符串操作

### abbreviate 缩写字符串

```{r}
# 将长字符串缩写为最小唯一长度
long_names <- c("September", "October", "November")
short_names <- abbreviate(long_names, minlength = 3)
print(short_names)
```

### paste 连接字符串

```{r}
# 使用空格连接字符串
combined <- paste("R", "Language", "2025", sep = "-")
print(combined)
```

### paste0 无分隔符连接字符串

```{r}
# 直接拼接字符串
no_space <- paste0("Data", "Science", 2025)
print(no_space)
```

### substr 提取/替换固定位置子字符串

```{r}
# 1. 提取子字符串
text <- "DataScience2025"
# 提取第5到第8个字符（包含边界）
sub_text <- substr(text, 5, 8)
print(sub_text)  # 输出 "Scie"

# 2. 替换子字符串
# 将第14到第15个字符替换为"99"
substr(text, 14, 15) <- "99"
print(text)  
```

### substring 灵活提取子字符串

```{r}
# 1. 默认提取到末尾
text <- "AdvancedRProgramming"
# 从第9个字符开始提取到末尾
sub_text1 <- substring(text, 9)
print(sub_text1)  # 输出 "Programming"

# 2. 参数循环规则（短参数循环补全）
# 不同长度的起始/结束位置
positions <- c(1, 3, 5)
# 起始位置为1,3,5；结束位置循环补全为5,5,5
sub_text2 <- substring(text, positions, 5)
print(sub_text2)  
```

### strsplit 拆分字符串

```{r}
# 按逗号拆分字符串
csv_data <- "apple,banana,orange"
split_data <- strsplit(csv_data, ",") [[1]] 
print(split_data)
```

### strrep 重复字符串元素

```{r}
# 重复字符串3次
repeated <- strrep("R-", 3)
print(repeated)
```

### strtrim 将字符字符串修剪到指定的显示宽度

```{r}
# 修剪单个字符串到指定宽度
long_text <- "This is a very long sentence for demonstration."
trimmed_text <- strtrim(long_text, width = 15)
print(trimmed_text)  
```

### tolower/toupper 大小写转换

```{r}
# 大小写转换示例
mixed_case <- c("Hello", "R_User")
print(tolower(mixed_case))
print(toupper(mixed_case))
```

### chartr 字符替换

```{r}
# 将a替换为A，e替换为E
original <- "apple banana"
modified <- chartr("ae", "AE", original)
print(modified)
```

## 正则表达式

### grep 模式匹配和替换

```{r}
# 查找包含字母"o"的单词
words <- c("dog", "cat", "orange")
matches <- grep("o", words)
print(words[matches])
```

### grepl 逻辑值模式匹配

```{r}
# 返回逻辑值向量，表示每个元素是否匹配。
fruits <- c("apple", "banana", "blueberry")
result <- grepl("berry", fruits)
print(result)
```

### gsub 全局替换

```{r}
# 替换匹配的所有子串。
sentence <- "I like apples and apples are sweet"
gsub_result <- gsub("apples", "bananas", sentence)
print(gsub_result)
```

## 字符编码

### Encoding 读取或设置字符编码

```{r}
# 查看字符串编码
text <- "你好"
enc <- Encoding(text)
print(enc)

# 设置编码
Encoding(text) <- "UTF-8"
print(text)
```

### iconv 在编码之间转换字符向量

```{r}
x <- "你好"
# 将编码从 UTF-8 转为 GB2312
converted <- iconv(x, from = "UTF-8", to = "GB2312", sub = "byte")
print(converted)
```

### utf8ToInt 字符转UTF-8编码值

```{r}
# 获取字符的UTF-8编码值
utf_string <- "R语言"
utf_codes <- utf8ToInt(utf_string)
print(utf_codes)
```

### validUTF8 检查字符串是否为有效的 UTF-8 编码

```{r}
# 检查字符串是否有效
valid <- validUTF8(c("Valid", "无效\x80"))
print(valid)
```
