---
editor_options: 
  markdown: 
    wrap: 72
---

---install.packages("rmarkdown") library(rmarkdown) title:
"基础字符串与因子处理（R base中的函数）" author: "Zhang" date:
"2025-04-22" output: html_document ---

# 基础字符串与因子处理（R base中的函数）

## Rbase的概况及数据分析中的作用

#### R base指的是R语言的核心基础包，它是R语言安装时默认自带的底层核心函数库，无需通过 install.packages()安装或 library() 加载即可直接使用。R Base提供了R语言最基础、最核心的功能，涵盖数据操作、数学计算、统计建模、图形绘制、字符串处理、因子操作等各个方面。几乎所有 R 用户编写的代码都会直接或间接依赖 R Base 中的函数。

## 数据操作

### 数据提取与替换

#### data.frame(x) 提取或替换数据框的部分。

```{r data.frame, echo=FALSE}
#创建数据框
students <- data.frame( Name = c("Alice", "Bob", "Charlie"), Age = c(20, 21, 22), Score = c(85, 90, 78) )
#查看数据框
print(students)
```

#### factor(x) 提取或替换因子的部分。

```{r factor, echo=FALSE}
# 创建一个字符向量
gender <- c("Male", "Female", "Male", "Female", "Male")
# 使用factor函数将字符向量转换为因子
gender_factor <- factor(gender)
# 查看因子
print(gender_factor)
```

#### replace (x)替换向量、列表或数据框中的元素。

```{r replace, echo=FALSE}
# 创建一个向量
vec <- c(10, 2, 30, 4, 50)
# 将向量中索引为2和4的元素替换为100和200
new_vec <- replace(vec, c(2, 4), c(100, 200))
print(new_vec)
```

#### subset(x) 用于筛选数据框或矩阵中的子集，它可以根据指定的条件选取满足要求的行和列。

```{r subset, echo=FALSE}
# 创建一个示例数据框
students <- data.frame(
  name = c("Alice", "Bob", "Charlie", "David", "Eve"),
  age = c(20, 21, 20, 22, 21),
  score = c(85, 90, 78, 92, 88),
  stringsAsFactors = FALSE)
# 筛选出年龄大于 20 的学生
subset_age <- subset(students, age > 20)
print(subset_age)
```

### 数据转换与处理

#### as.Date(x) 把字符型、数值型等类型的数据转换为日期型。

```{r as.Date, echo=FALSE}
#将字符型数据转换为默认格式的对应日期，日期格式为 "YYYY-MM-DD"
mydates <- as.Date(c("2025-04-24","2025-04-29"))
print(mydates)
```

#### as.character(x) 将日期值转变为字符型。

```{r as.character, echo=FALSE}
# 将日期对象转换为字符向量
date_obj <- as.Date("2025-04-24")
date2 <- as.character(date_obj)
print(date2)
```

#### as.data.frame(x) 强制转换为数据框。

```{r as.data.frame, echo=FALSE}
# 将向量转换为数据框
vec <- c(10, 20, 30, 40, 50)
vec_df <- as.data.frame(vec)
print(vec_df)
```

#### as.environment(x) 强制转换为环境对象（用来存储变量名和对应值的一种数据结构，像一个容器）。

```{r as.environment, echo=FALSE}
#创建一个列表
my_list <- list(a = 1, b = 2, c = 3)
# 将列表转换为环境
my_env <- as.environment(my_list)
# 查看环境中的变量
print(my_env$a)
print(my_env$b)
print(my_env$c)
```

#### as.numeric(x) 将对象转换为数值。

```{r as.numeric, echo=FALSE}
#将字符向量转换为数值向量
char_vector <- c("1", "2", "3")
num_vector <- as.numeric(char_vector)
print(num_vector)
```

#### as.character(x) 将对象转换为字符。

```{r as.character , echo=FALSE}
# 将逻辑向量转换为字符向量
logical_vector <- c(TRUE, FALSE)
char_from_logical <- as.character(logical_vector)
print(char_from_logical)
```

#### scale(x) 对数据进行标准化处理。

```{r scale, echo=FALSE}
# 创建一个示例数据框
data <- data.frame(
  col1 = c(1, 2, 3, 4, 5),
  col2 = c(10, 20, 30, 40, 50))
# 对数据框进行标准化处理
scaled_data <- scale(data)
# 查看标准化后的数据
print(scaled_data)
```

#### transform(x) 对数据框进行转换操作，能够创建新变量、修改现有变量。

```{r transform, echo=FALSE}
# 创建一个示例数据框
df <- data.frame(
  x = 1:5,
  y = 6:10)
# 1. 创建新变量
new_df1 <- transform(df, z = x + y)
print(new_df1)
# 2. 修改现有变量
new_df2 <- transform(df, x = x * 2)
print(new_df2)
```

### 数据合并与拆分

#### append(x) 在向量、列表或者其他可追加元素的数据结构中添加元素。

```{r append, echo=FALSE}
# 示例1: 向向量中追加元素
# 创建一个向量
vec <- c(1, 2, 3)
# 在向量末尾追加元素4
new_vec <- append(vec, 4)
print(new_vec)

# 示例2: 在向量指定位置插入元素
# 在向量vec的第2个位置插入元素5
inserted_vec <- append(vec, 5, after = 1)
print(inserted_vec)
```

#### cbind(x) 按列合并多个向量、矩阵或数据框。

```{r cbind, echo=FALSE}
# 示例 1: 合并向量
# 创建两个向量
vec1 <- c(1, 2, 3)
vec2 <- c(4, 5, 6)
# 使用 cbind 按列合并向量
combined_vec <- cbind(vec1, vec2)
print(combined_vec)

# 示例 2: 合并矩阵
# 创建两个矩阵
mat1 <- matrix(1:4, nrow = 2)
mat2 <- matrix(5:8, nrow = 2)
# 使用 cbind 按列合并矩阵
combined_mat <- cbind(mat1, mat2)
print(combined_mat)

# 示例 3: 合并数据框
# 创建两个数据框
df1 <- data.frame(A = c(1, 2), B = c(3, 4))
df2 <- data.frame(C = c(5, 6), D = c(7, 8))
# 使用 cbind 按列合并数据框
combined_df <- cbind(df1, df2)
print(combined_df)
```

#### rbind(x) 按行合并多个向量、矩阵、数据框。

```{r rbind, echo=FALSE}
# 示例1：合并向量
vec1 <- c(1, 2, 3)
vec2 <- c(4, 5, 6)
result1 <- rbind(vec1, vec2)
print(result1)

# 示例2：合并数据框
df1 <- data.frame(Name = c("Alice", "Bob"), Age = c(20, 21))
df2 <- data.frame(Name = c("Charlie", "David"), Age = c(22, 23))
result2 <- rbind(df1, df2)
print(result2)

# 示例3：合并矩阵
mat1 <- matrix(1:4, nrow = 2)
mat2 <- matrix(5:8, nrow = 2)
result3 <- rbind(mat1, mat2)
print(result3)
```

#### merge(x) 合并两个数据框。

```{r merge, echo=FALSE}
# 创建两个示例数据框
df1 <- data.frame(
  ID = c(1, 2, 3, 4),
  Name = c("Alice", "Bob", "Charlie", "David"),
  stringsAsFactors = FALSE)

df2 <- data.frame(
  ID = c(2, 3, 4, 5),
  Score = c(85, 90, 78, 88),
  stringsAsFactors = FALSE)

# 1. 内连接（默认）
# 只合并两个数据框中ID列值都存在的行
merged_inner <- merge(df1, df2, by = "ID")
print(merged_inner)

# 2. 左连接
# 保留df1中的所有行，匹配df2中的行，没有匹配的部分用NA填充
merged_left <- merge(df1, df2, by = "ID", all.x = TRUE)
print(merged_left)

# 3. 右连接
# 保留df2中的所有行，匹配df1中的行，没有匹配的部分用NA填充
merged_right <- merge(df1, df2, by = "ID", all.y = TRUE)
print(merged_right)

# 4. 全连接
# 保留两个数据框中的所有行，没有匹配的部分用NA填充
merged_full <- merge(df1, df2, by = "ID", all = TRUE)
print(merged_full)
```

#### split(x) 依据某个因子或因子列表将向量、列表或数据框分割成多个子对象。

```{r split, echo=FALSE}
# 按因子分割向量
numbers <- 1:10
groups <- factor(rep(c("A", "B"), each = 5))
split_numbers <- split(numbers, groups)
print(split_numbers)
```

# 数据筛选和排序：筛选出分数大于80的学生

```{r rbind, echo=FALSE}
filtered_students <- students[students$Score > 80, ]

# 数据排序：按照分数降序排序
sorted_students <- students[order(-students$Score), ]

# 输出筛选结果
print("筛选出分数大于80的学生：")
print(filtered_students)

# 输出排序结果
print("按照分数降序排序后的学生：")
print(sorted_students)

```

# 数据生成与修改的常见代码演示

```{r rbind, echo=FALSE}
# 2. 添加新的列到数据框中，函数功能：向已有的数据框中增加新的变量列
students$Gender <- c("Female", "Male", "Male")
print("添加新列后的的数据框:")
print(students)

# 3. 修改数据框中的某一个值，函数功能：根据索引位置或条件修改数据框中特定位置的元素值
students$Score[students$Name == "Alice"] <- 95
print("修改Alice分数后的数据框:")
print(students)

# 4. 删除数据框中的某一列，函数功能：从数据框中移除指定的变量列
students <- students[, -4]  # 删除第4列，即Gender列
print("删除Gender列后的数据框:")
print(students)

# 5. 生成一个序列数据，函数功能：创建一个等差或等比数列
sequence_data <- seq(from = 1, to = 10, by = 1)  # 生成从1到10，步长为1的序列
print("生成的序列数据:")
print(sequence_data)

# 6. 生成一个随机数向量，函数功能：按照指定的分布和参数生成随机数
random_numbers <- rnorm(n = 5, mean = 0, sd = 1)  # 生成5个均值为0，标准差为1的正态分布随机数
print("生成的随机数向量:")
print(random_numbers)
```

# 基础数学运算代码演示

```{r rbind, echo=FALSE}
# 加法
sum_result <- 5 + 3
print(paste("5 + 3 的结果是:", sum_result))

# 减法
diff_result <- 10 - 4
print(paste("10 - 4 的结果是:", diff_result))

# 乘法
prod_result <- 6 * 2
print(paste("6 * 2 的结果是:", prod_result))

# 除法
quot_result <- 15 / 3
print(paste("15 / 3 的结果是:", quot_result))

# 取余
rem_result <- 11 %% 3
print(paste("11 除以 3 的余数是:", rem_result))

# 幂运算
pow_result <- 2 ^ 3
print(paste("2 的 3 次方是:", pow_result))
```
