---
title: "基础字符串与因子处理（R base中的函数） 字符处理部分"
output: html_document
date: "2025-04-25"
---

## 字符串操作

### abbreviate 缩写字符串

```{r}
# 将长字符串缩写为最小唯一长度
long_names <- c("September", "October", "November")
short_names <- abbreviate(long_names, minlength = 3)
print(short_names)
```

### paste 连接字符串

```{r}
# 使用空格连接字符串
combined <- paste("R", "Language", "2025", sep = "-")
print(combined)
```

### paste0 无分隔符连接字符串

```{r}
# 直接拼接字符串
no_space <- paste0("Data", "Science", 2025)
print(no_space)
```

### substr 提取/替换固定位置子字符串

```{r}
# 1. 提取子字符串
text <- "DataScience2025"
# 提取第5到第8个字符（包含边界）
sub_text <- substr(text, 5, 8)
print(sub_text)  # 输出 "Scie"

# 2. 替换子字符串
# 将第14到第15个字符替换为"99"
substr(text, 14, 15) <- "99"
print(text)  
```

### substring 灵活提取子字符串

```{r}
# 1. 默认提取到末尾
text <- "AdvancedRProgramming"
# 从第9个字符开始提取到末尾
sub_text1 <- substring(text, 9)
print(sub_text1)  # 输出 "Programming"

# 2. 参数循环规则（短参数循环补全）
# 不同长度的起始/结束位置
positions <- c(1, 3, 5)
# 起始位置为1,3,5；结束位置循环补全为5,5,5
sub_text2 <- substring(text, positions, 5)
print(sub_text2)  
```

### strsplit 拆分字符串

```{r}
# 按逗号拆分字符串
csv_data <- "apple,banana,orange"
split_data <- strsplit(csv_data, ",") [[1]] 
print(split_data)
```

### strrep 重复字符串元素

```{r}
# 重复字符串3次
repeated <- strrep("R-", 3)
print(repeated)
```

### strtrim 将字符字符串修剪到指定的显示宽度

```{r}
# 修剪单个字符串到指定宽度
long_text <- "This is a very long sentence for demonstration."
trimmed_text <- strtrim(long_text, width = 15)
print(trimmed_text)  
```

### tolower/toupper 大小写转换

```{r}
# 大小写转换示例
mixed_case <- c("Hello", "R_User")
print(tolower(mixed_case))
print(toupper(mixed_case))
```

### chartr 字符替换

```{r}
# 将a替换为A，e替换为E
original <- "apple banana"
modified <- chartr("ae", "AE", original)
print(modified)
```

## 正则表达式

### grep 模式匹配和替换

```{r}
# 查找包含字母"o"的单词
words <- c("dog", "cat", "orange")
matches <- grep("o", words)
print(words[matches])
```

### grepl 逻辑值模式匹配

```{r}
# 返回逻辑值向量，表示每个元素是否匹配。
fruits <- c("apple", "banana", "blueberry")
result <- grepl("berry", fruits)
print(result)
```

### gsub 全局替换

```{r}
# 替换匹配的所有子串。
sentence <- "I like apples and apples are sweet"
gsub_result <- gsub("apples", "bananas", sentence)
print(gsub_result)
```

### regexec 正则表达式匹配

```{r}
pattern <- "([a-z]+)([0-9]+)"
text <- "abc123"
regexec_result <- regexec(pattern, text)
matches <- regmatches(text, regexec_result)
print(matches)
```

### regmatches 提取或替换正则表达式匹配的子字符串

```{r}
text <- "abc123"
pattern <- regexec("([a-z]+)([0-9]+)", text)
matches <- regmatches(text, pattern)
print(matches)
```

### regex R中使用的正则表达式说明

```{r}
# 说明：R 中正则表达式与其他语言相似，支持 .（任意字符）、*（重复）、+、?、^、$ 等符号。
emails <- c("user1@example.com", "notemail", "admin@test.org")
pattern <- "^[a-zA-Z0-9._%+-]+@[a-zA-Z0-9.-]+\\.[a-zA-Z]{2,}$"
valid <- grepl(pattern, emails)
print(valid)
```

## 字符编码

### Encoding 读取或设置字符编码

```{r}
# 查看字符串编码
text <- "你好"
enc <- Encoding(text)
print(enc)

# 设置编码
Encoding(text) <- "UTF-8"
print(text)
```

### iconv 在编码之间转换字符向量

```{r}
x <- "你好"
# 将编码从 UTF-8 转为 GB2312
converted <- iconv(x, from = "UTF-8", to = "GB2312", sub = "byte")
print(converted)
```

### utf8ToInt 字符转UTF-8编码值

```{r}
# 获取字符的UTF-8编码值
utf_string <- "R语言"
utf_codes <- utf8ToInt(utf_string)
print(utf_codes)
```

### validUTF8 检查字符串是否为有效的 UTF-8 编码

```{r}
# 检查字符串是否有效
valid <- validUTF8(c("Valid", "无效\x80"))
print(valid)
```
