# 基础三角函数

### 1. 正弦函数（sin）
### 代码演示
```{r sin-demo, fig.cap="正弦函数曲线", fig.height=4}
x <- seq(-2*pi, 2*pi, length=200)
plot(x, sin(x), type = "l", col = "blue", 
     main = expression(sin(x)),
     xlab = "x (弧度)", ylab = "y")
grid()
cat("sin(π/6) =", sin(pi/6), "\n")
cat("sin(π/2) =", sin(pi/2))
```
### 2. 余弦函数（cos）
### 代码演示
```{r cos-demo  }
plot(x, cos(x), type = "l", col = "red",
     main = expression(cos(x)),
     xlab = "x (弧度)", ylab = "y")
grid()
cat("cos(0) =", cos(0), "\n")
cat("cos(π/3) =", cos(pi/3))
```
### 3. 正切函数（tan）
### 代码演示
```{r tan-demo  }
x_tan <- seq(-pi/2 + 0.1, pi/2 - 0.1, length=200)  # 排除奇点
plot(x_tan, tan(x_tan), type = "l", col = "darkgreen",
     main = expression(tan(x)),
     xlab = "x (弧度)", ylab = "y")
grid()
cat("tan(π/4) =", tan(pi/4), "\n")
cat("tan(π/3) =", tan(pi/3))
```
### 4. 反三角函数（asin）
### 代码演示
```{r asin-demo  }
x_asin <- seq(-1, 1, length=200)
plot(x_asin, asin(x_asin), type = "l", col = "purple",
     main = expression(arcsin(x)),
     xlab = "x", ylab = "y (弧度)")
grid()
cat("asin(0.5) =", asin(0.5), "\n")
cat("asin(1) =", asin(1))
```
### 5. 反三角函数（acos）
### 代码演示
```{r acos-demo  }
plot(x_asin, acos(x_asin), type = "l", col = "orange",
     main = expression(arccos(x)),
     xlab = "x", ylab = "y (弧度)")
grid()
cat("acos(0) =", acos(0), "\n")
cat("acos(-1) =", acos(-1))
```
### 6. 反正切函数（atan）
### 代码演示
```{r atan-demo  }
x_atan <- seq(-10, 10, length=200)
plot(x_atan, atan(x_atan), type = "l", col = "brown",
     main = expression(arctan(x)),
     xlab = "x", ylab = "y (弧度)")
grid()
cat("atan(1) =", atan(1), "\n")
cat("atan(1000) ≈ π/2 =", atan(1000))
```
### 7. 双曲正弦（sinh）
### 代码演示
```{r sinh-demo  }
x_hyper <- seq(-3, 3, length=200)
plot(x_hyper, sinh(x_hyper), type = "l", col = "darkblue",
     main = expression(sinh(x)),
     xlab = "x", ylab = "y")
grid()
cat("sinh(0) =", sinh(0), "\n")
cat("sinh(1) =", sinh(1))
```
### 8. 双曲余弦（cosh）
### 代码演示
```{r cosh-demo  }
plot(x_hyper, cosh(x_hyper), type = "l", col = "pink",
     main = expression(cosh(x)),
     xlab = "x", ylab = "y")
grid()
cat("cosh(0) =", cosh(0), "\n")
cat("cosh(1) =", cosh(1))
```
### 9. 双曲正切（tanh）
### 代码演示
```{r tanh-demo  }
plot(x_hyper, tanh(x_hyper), type = "l", col = "darkcyan",
     main = expression(tanh(x)),
     xlab = "x", ylab = "y")
grid()
cat("tanh(0) =", tanh(0), "\n")
cat("tanh(2) =", tanh(2))
```

# 矩阵运算函数演示

## 1. crossprod - 交叉乘积
```{r crossprod}
# 创建矩阵
set.seed(123)
A <- matrix(1:6, nrow = 2)
B <- matrix(rnorm(6), nrow = 2)

# 计算交叉乘积
result <- crossprod(A, B)  # 等价于 t(A) %*% B
print("矩阵A:")
print(A)
print("矩阵B:")
print(B)
print("交叉乘积结果:")
print(result)
```
##2. diag - 对角线操作
```{r diag}
# 创建4x4矩阵
m <- matrix(1:16, nrow = 4)

# 提取/设置对角线
diag_elements <- diag(m)        # 提取对角线
diag_matrix <- diag(c(1,2,3))   # 创建对角矩阵
diag(m) <- 0                   # 对角线归零

print("原始矩阵:")
print(matrix(1:16, nrow = 4))
print("提取的对角线:")
print(diag_elements)
print("创建的对角矩阵:")
print(diag_matrix)
print("对角线归零后的矩阵:")
print(m)
```
##3. solve - 矩阵求逆/解方程
```{r solve}
# 创建可逆矩阵
set.seed(123)
mat <- matrix(c(4, 3, 3, 2), nrow = 2)

# 求逆矩阵
inv_mat <- solve(mat)

# 解线性方程组
b <- c(1, 2)
solution <- solve(mat, b)

print("原始矩阵:")
print(mat)
print("逆矩阵:")
print(inv_mat)
print("方程组解:")
print(solution)
```
##4. chol - Cholesky分解
```{r chol}
# 创建对称正定矩阵
cov_mat <- matrix(c(4, 2, 2, 3), nrow = 2)

# Cholesky分解
chol_decomp <- chol(cov_mat)

print("协方差矩阵:")
print(cov_mat)
print("Cholesky分解结果:")
print(chol_decomp)
print("验证分解正确性:")
print(t(chol_decomp) %*% chol_decomp)
```
##5. eigen - 矩阵谱分解
```{r eigen}
# 对称矩阵特征分解
mat <- matrix(c(2, 1, 1, 2), nrow = 2)
eig <- eigen(mat)

print("原始矩阵:")
print(mat)
print("特征值:")
print(eig$values)
print("特征向量:")
print(eig$vectors)
```
##6. qr - QR分解
```{r qr}
# 创建3x2矩阵
A <- matrix(c(1,2,3,4,5,6), nrow = 3)

# QR分解
qr_decomp <- qr(A)
Q <- qr.Q(qr_decomp)
R <- qr.R(qr_decomp)

print("原始矩阵:")
print(A)
print("正交矩阵Q:")
print(Q)
print("上三角矩阵R:")
print(R)
print("验证QR=A:")
print(Q %*% R)
```
##7. svd - 奇异值分解
```{r svd}
# 创建4x2矩阵
set.seed(123)
X <- matrix(rnorm(8), nrow = 4)

# 奇异值分解
svd_decomp <- svd(X)

print("原始矩阵:")
print(X)
print("奇异值:")
print(svd_decomp$d)
print("左奇异向量U:")
print(svd_decomp$u)
print("右奇异向量V:")
print(svd_decomp$v)
```

# 数学函数

## 1. Bessel函数
```{r bessel}
# 第一类修正贝塞尔函数
x <- seq(0, 5, length=100)
y_I <- besselI(x, nu = 1)  # 阶数ν=1
y_K <- besselK(x, nu = 1)  # 第二类修正贝塞尔函数

plot(x, y_I, type = "l", col = "red", 
     main = "Bessel函数示例", xlab = "x", ylab = "y")
lines(x, y_K, col = "blue")
legend("topright", legend = c("I_1(x)", "K_1(x)"),
       col = c("red", "blue"), lty = 1)
```
## 2. choose - 组合数
```{r choose}
# 计算组合数
cat("5选2:", choose(5, 2), "\n")
cat("10选5:", choose(10, 5), "\n")
cat("组合数性质验证:", choose(7, 3) == factorial(7)/(factorial(3)*factorial(4)))
```
## 3. factorial - 阶乘
```{r factorial}
# 阶乘与双阶乘
cat("5! =", factorial(5), "\n")
cat("10!! =", factorial(10, double = TRUE))  # 双阶乘10*8*6*4*2
```
## 4. gamma - Gamma函数
```{r gamma}
# Gamma函数性质演示
cat("Γ(5) =", gamma(5), " (等于4!)\n")
cat("Γ(0.5) =", gamma(0.5), " (等于√π)\n")
cat("Γ(1.5) =", gamma(1.5))
```
## 5. beta - Beta函数
```{r beta}
# Beta函数与Gamma函数关系
a <- 3; b <- 2
cat("B(3,2) =", beta(a, b), "\n")
cat("Γ(3)Γ(2)/Γ(5) =", gamma(a)*gamma(b)/gamma(a+b))
```
## 6. norm - 矩阵范数
```{r norm}
# 计算矩阵范数
mat <- matrix(1:9, nrow = 3)
cat("Frobenius范数:", norm(mat, "F"), "\n")
cat("最大列和范数:", norm(mat, "O"))
```
## 7. rank - 秩
```{r rank}
# 处理相同值的秩
vec <- c(3, 1, 4, 1, 5)
cat("默认秩:", rank(vec), "\n")
cat("最小秩:", rank(vec, ties.method = "min"))
```
## 8. max/min - 极值
```{r max/min}
# 矩阵极值查找
mat <- matrix(rnorm(12), nrow = 3)
cat("矩阵最大值:", max(mat), "\n")
cat("矩阵最小值:", min(mat), "\n")
cat("按列最大值:", apply(mat, 2, max))
```
## 9. cumsum/cumprod - 累积运算
```{r cumsum/cumprod}
# 累积运算演示
vec <- c(2, 3, 1, 4)
cat("累积和:", cumsum(vec), "\n")
cat("累积乘积:", cumprod(vec))
```
## 10. diff - 差分
```{r diff}
# 高阶差分演示
ts_data <- c(10, 13, 8, 15, 9)
cat("一阶差分:", diff(ts_data), "\n")
cat("二阶差分:", diff(ts_data, differences = 2))
```
## 11. zapsmall - 数值截断
```{r zapsmall}
# 处理浮点误差
result <- 1e-16 * rnorm(5)
cat("原始值:", result, "\n")
cat("处理后:", zapsmall(result))
```